最高法院刑事裁定　　　　　　　　　 110年度台抗字第1676號
再 抗告 人　高溥鴻
 
 
上列再抗告人因違反毒品危害防制條例等罪定應執行刑案件，不
服臺灣高等法院臺南分院中華民國110年8月18日駁回抗告之裁定
（110年度抗字第658號），提起再抗告，本院裁定如下：
    主  文
再抗告駁回。 
    理  由
一、裁判確定前犯數罪者，併合處罰之。又數罪併罰，宣告多數
    有期徒刑者，於各刑中之最長期以上，各刑合併之刑期以下
    ，定其刑期。再定其應執行之刑者，由該案犯罪事實最後判
    決法院之檢察官，聲請該法院裁定之；此觀刑法第50條第 1
    項、第51條第5款、第53條，及刑事訴訟法第477條第1 項規
    定甚明。又執行刑之量定，係事實審法院自由裁量之職權，
    倘其所酌定之執行刑，並未違背刑法第51條各款所定之方法
    或範圍（即法律之外部界限），亦無明顯違背公平、比例原
    則或整體法律秩序之理念（即法律之內部界限），即不得任
    意指為違法或不當。
二、本件再抗告人高溥鴻所犯如原裁定附表（下稱附表）編號 1
    至7 所示之罪，分別經法院判處罪刑確定在案。檢察官依再
    抗告人之請求聲請定其應執行之刑，第一審法院審核後，認
    檢察官之聲請為正當，就再抗告人所犯如附表所示各罪，定
    其應執行有期徒刑14年10月，並未逾法定範圍（各罪加總之
    刑度已逾30年，第一審所定之執行刑並未超過30年）。另附
    表編號2至5所示之刑，曾定應執行有期徒刑9年8月、附表編
    號6至7所示之刑，曾定應執行有期徒刑6 年，第一審所定之
    執行刑亦未逾上開曾定之執行刑，與附表編號1 所示之刑度
    總和（即有期徒刑15年11月），亦無濫用裁量權之情形。原
    裁定因而駁回再抗告人在第二審之抗告，已敘明其理由，除
    原裁定第1頁第21行及第4頁第23至24行之「105年4月」，應
    更正為「105年3月」外，其餘經核於法並無不合。
三、再抗告意旨徒以原審維持第一審所定之執行刑與內部界限有
    違，且太長之執行刑，不利於其將來復歸社會云云。惟如上
    述，附表編號1至7所示之罪的內部界限為15年11月，原裁定
    維持第一審裁定所定之執行刑有期徒刑14年10月，並未逾上
    開內部界限，再抗告意旨稱原裁定違反定執行刑之內部界限
    云云，顯係誤解。另原裁定已敘明第一審裁定並未逾越定執
    行刑之外部界限及內部界限，亦未違反罪責相當原則，再抗
    告意旨置原裁定之論敘於不顧，任憑己意，指摘所定之執行
    刑過重云云，顯係對於原審定執行刑裁量權之適法行使，任
    意指摘，其再抗告為無理由，應予駁回。
據上論結，應依刑事訴訟法第412條，裁定如主文。 
中    華    民    國   110    年    10    月    27    日
                  刑事第六庭審判長法  官  許  錦  印  
                                  法  官  何  信  慶  
                                  法  官  朱  瑞  娟  
                                  法  官  高  玉  舜  
                                  法  官  劉  興  浪  
本件正本證明與原本無異
                                  書記官
中    華    民    國   110    年    11    月    1     日